【裁判字號】    97,裁,305
【裁判日期】    970110
【裁判案由】    綜合所得稅罰鍰
【裁判全文】
最  高  行  政  法  院  裁  定
                                     97年度裁字第00305號
上  訴  人  甲○○
被 上訴 人  財政部臺灣省中區國稅局
代  表  人  鄭宗典        送達處所同上
上列當事人間綜合所得稅罰鍰事件，上訴人對於中華民國96年6
月20日臺中高等行政法院95年度訴字第771號判決，提起上訴，
本院裁定如下：
    主  文
上訴駁回。
上訴審訴訟費用由上訴人負擔。
    理  由
一、按對於高等行政法院判決之上訴，非以其違背法令為理由，
    不得為之，行政訴訟法第242條定有明文。又依同法第243條
    第1項規定，判決不適用法規或適用不當者，為違背法令；
    而判決有同條第2項所列各款情形之一者，為當然違背法令
    。是當事人對於高等行政法院判決上訴，如依行政訴訟法第
    243條第1項規定，以高等行政法院判決有不適用法規或適用
    不當為理由時，其上訴狀或理由書應有具體之指摘，並揭示
    該法規之條項或其內容；若係成文法以外之法則，應揭示該
    法則之旨趣；倘為司法院解釋或本院之判例，則應揭示該判
    解之字號或其內容。如以行政訴訟法第243條第2項所列各款
    情形為理由時，其上訴狀或理由書，應揭示合於該條項各款
    之事實。上訴狀或理由書如未依此項方法表明，或其所表明
    者與上開法條規定不合時，即難認為已對高等行政法院判決
    之違背法令有具體之指摘，其上訴自難認為合法。
二、本件上訴人對於高等行政法院判決上訴，係以：被上訴人因
    無法確定上訴人與鉅巃實業股份有限公司（下稱鉅巃公司）
    間資金往來之法律關係，是經兩造協議製成承諾書，該承諾
    書已具備行政契約之形式要件，且承諾書並非使用承認用詞
    ，而係以「同意．．．視為．．．」等協議用詞，足見該承
    諾書並非自認之意思表示；原判決逕認承諾書係上訴人對取
    自鉅巃公司資金為贈與之自認，未依職權傳喚訴外人陳鄭素
    慎協助說明承諾書之法律關係，顯已違反行政訴訟法第125
    條第1項、第133條規定。又判決理由並未說明鉅巃公司與上
    訴人間，及鉅巃公司與陳鄭素慎間資金之取得原因有何不同
    ，空言二者不同，自有判決不備理由之違背法令。況鉅巃公
    司帳載紀錄並無捐贈等科目，亦無填發免扣繳憑單予上訴人
    之情事，足證鉅巃公司並無贈與財產予上訴人之意思表示。
    至被上訴人雖謂「申請人漏報縱非故意，難謂無過失」，惟
    並未舉證上訴人有何過失，原審不查，在無任何積極證據下
    仍推定上訴人有過失，自屬行政訴訟法第243條第1項規定之
    「判決適用法規不當」，判決違背法令等語，為其理由。經
    查，原判決就本件相關爭點已詳為審酌並於理由內詳為說明
    ，就上訴人主張各點予以詳述其不可採之理由，核無違誤。
    上訴人所陳上述理由，無非係就原審取捨證據、認定事實之
    職權行使，指摘其為不當，並就原審已論斷者，泛言未論斷
    ，或就原審所為論斷，泛言其論斷矛盾，而未具體表明合於
    不適用法規、適用法規不當、或行政訴訟法第243條第2項所
    列各款之情形，難認對該判決之如何違背法令已有具體之指
    摘。依首揭說明，應認其上訴為不合法。至原審是否傳訊訴
    外人陳鄭素慎協助說明承諾書之法律關係，並無礙於原審對
    於事實之認定，亦難謂原判決違背法令，附此敘明。
三、據上論結，本件上訴為不合法，依行政訴訟法第249條第1項
    前段、第104條、民事訴訟法第95條、第78條，裁定如主文
    。
中    華    民    國    97    年    1     月    10    日
                    最高行政法院第五庭
                        審判長法官  劉  鑫  楨
                              法官  侯  東  昇
                              法官  林  樹  埔
                              法官  劉  介  中
                              法官  戴  見  草
以  上  正  本  證  明  與  原  本  無  異
中    華    民    國    97    年    1     月    10    日
                              書記官  王  史  民


司法院資訊處製作；財團法人民間司法改革基金會備份。
